臺灣臺中地方法院民事裁定  九十一年度聲繼字第三一號
    聲  明  人    甲○○
    代  理  人    丙○○
右聲明人聲明繼承乙○○遺產事件，本院裁定如左：
    主    文
聲明駁回。
程序費用由聲明人負擔。
    理    由
一、本件聲明意旨略以：被繼承人乙○○係民國十五年十月十日出生，生前設籍居住
    台中縣豐原市○○路國民新村五五號，於八十八年八月十五日死亡，在台並無得
    為繼承之親屬。被繼承人死亡後在台灣地區留有遺產。聲明人為被繼承人之配偶
    ，居住大陸地區江西省信豐縣，依法對於被繼承人在台灣地區之遺產有繼承權。
    爰依台灣地區與大陸地區人民關係條例第六十六條暨施行細則第四十三條規定，
    檢具被繼承人除戶戶籍謄本影本、繼承系統表及經財團法人海峽交流基金會驗證
    之大陸地區江西省信豐縣公證處作成之親屬關係公證書暨委託書等文件，向本院
    聲明繼承之意思表示等情。
二、按被繼承人為大陸地區人民者，關於繼承，依該地區之法律，但在臺灣地區之遺
    產，適用臺灣地區之法律，臺灣地區與大陸地區人民關係條例第六十條定有明文
    ，而被繼承人如為臺灣地區人民（指在臺灣地區設有戶籍之人民），則關於繼承
    ，自應適用臺灣地區之法律，乃為當然之法理。惟按我國民法第一千一百四十八
    條前段規定，繼承人自繼承開始時，除本法另有規定外，承受被繼承人財產上之
    一切權利義務。同法第一千一百三十八條規定，遺產繼承人，除配偶外，依左列
    順序定之：（一）直系血親卑親屬。（二）父母。（三）兄弟姐妹。（四）祖父
    母。故兄弟姐妹系均為我國法所定之繼承人。經查，本件聲明人主張其為被繼承
    人乙○○在大陸地區之配偶，固據提出大陸地區江西省信豐縣公證處（二０００
    ）信公證字第一九四號、（二００二）信公證字第０四九號親屬關係公證書、財
    團法人海峽交流基金會（九０）核字第０二一六八號證明書、（九一）核字第０
    二六八四二號證明書各一份為證。惟被繼承人乙○○在臺灣地區之戶籍謄本配偶
    欄為空白，有除戶戶籍謄本一份附卷可稽，核與聲明人主張其為被繼承人乙○○
    之配偶者不符，依上證據尚不足以證明聲明人即為被繼承人之配偶。聲明人既非
    法定繼承人，其本於臺灣地區與大陸地區人民關係條例第六十六條之規定，向本
    院為繼承之表示，尚非有據，其聲明於法不合，應予駁回。
三、依非訟事件法第八條第一項前段，裁定如主文。
中      華      民      國    九十一    年      五      月    二十八    日
                              臺灣台中地方法院家事法庭
~B法      官  楊國精
右為正本係照原本作成。
如對本裁定抗告須於裁定送達後十日內向本院提出抗告狀，並應繳納抗告費新台幣四
十五元。
中      華      民      國    九十一    年      五      月    二十八    日
~B法院書記官
